臺灣臺南地方法院刑事判決　　　　　　　100年度訴字第990號
公　訴　人　臺灣臺南地方法院檢察署檢察官
被　　　告　彭程
上列被告因搶奪等案件，經檢察官提起公訴（100年度偵字第866
1號、100年度偵字第9713號），被告於本院行準備程序中就被訴
犯罪事實為有罪之陳述，本院合議庭裁定由受命法官獨任行簡式
審判程序，判決如下：
    主  文
彭程犯竊盜罪，共罪，均累犯，各處如附表一至三所示之刑；
又犯搶奪罪，共罪，均累犯，各處如附表四至六所示之刑，應
執行有期徒刑年，並應於刑之執行前，令入勞動場所強制工作
年。
    事實及理由
一、犯罪事實：彭程於民國九十四年間因竊盜、贓物、搶奪、施
    用第一級、第二級毒品案件經法院分別判處拘役四十日、五
    十日、有期徒刑一年五月、十月、三月，接續執行於九十六
    年七月十二日執行完畢，又於九十七年間因竊盜經法院判處
    有期徒刑五月，於九十七年九月八日易科罰金執行完畢，同
    年再因竊盜、施用第一級毒品、搶奪案件經法院判處有期徒
    刑四月、七月、十月，應執行有期徒刑一年六月確定，於九
    十九年十月十一日假釋，並於同年十一月十六日假釋期滿執
    行完畢，為有犯罪習慣之人。猶不知悔改，彭程基於意圖為
    自己不法所有之犯意，如附表編號一、二、三所示時間、地
    點、方式，徒手竊取楊福來等人所有附表編號一、二、三所
    示之財物。另基於意圖為自己不法所有之犯意，如附表編號
    四、五、六所示時間、地點、方式，搶奪童月香等人所有附
    表編號四、五、六所示之財物。嗣經警循線查悉上情，而於
    一００年六月二十八日上午十一時四十分許，在雲林縣斗六
    市鎮○路一號佳賓旅社三０五室拘提彭程，並起出現金新臺
    幣二千三百五十一元。案經邱瓊芳、徐義發、林麗香訴由臺
    南市政府警察局新化分局報請臺灣臺南地方法院檢察署檢察
    官偵查起訴。
二、本件係被告彭程於準備程序期日為有罪之陳述，而經本院合
    議庭裁定由受命法官獨任以簡式審判程序加以審理，依據刑
    事訴訟法第二百七十三條之二規定排除嚴格證據調查；並依
    同法第三百十條之二之準用第四百五十四條之規定製作略式
    判決書，先予敘明。
三、證據名稱：
  （一）被告之自白。
  （二）被害人楊福來、童月香、田許月女於警詢之指訴、告訴
        人邱瓊芳、徐義發、林麗香於警詢之指訴、證人楊德勝
        於警詢中之證述、扣押物品目錄表、臺南市政府警察局
        公務電話紀錄簿、監視器翻拍畫面、現場照片。
四、核被告所為，係犯刑法第三百二十條第一項竊盜罪及第三百
    二十五條第一項搶奪罪。被告所犯上揭竊盜、搶奪各三次犯
    行，犯意各別，應分論併罰。被告有如犯罪事實欄所載前案
    有期徒刑執行完畢之紀錄，有臺灣高等法院被告前案紀錄表
    在卷可按，其於前開有期徒刑之執行完畢後五年內，故意再
    犯本案有期徒刑以上之罪，為累犯，應依刑法第四十七條第
    一項之規定加重其刑。爰審酌被告曾多次因竊盜、搶奪案件
    經法院判處罪刑確定而服刑之紀錄，仍不知悔悟，於九十九
    年十月十一日假釋出監後僅八月，再犯本件竊盜及騎乘機車
    搶奪路人財物，顯見無悔改之心，惡性重大，亦嚴重危害社
    會治安、獨行婦女人身安全，兼衡其智識程度、生活狀況及
    犯後坦承犯行等一切情狀，量處如主文所示之刑，並定應執
    行之刑，以示懲儆。又被告前有諸多犯罪紀錄，且自前案假
    釋出監後僅八月即再犯本件竊盜、搶奪共六次犯行，顯屬有
    犯罪習慣之人，爰併依刑法第九十條第一項、第二項前段之
    規定，諭知於刑之執行前，令入勞動場所強制工作三年，以
    資矯治。
據上論斷，應依刑事訴訟法第二百九十九條第一項前段、第二百
七十三條之一第一項、第三百十條之二、第四百五十四條第一項
，刑法第三百二十條第一項、第三百二十五條第一項、第四十七
條第一項、第五十一條第五款、第九十條第一項、第二項前段，
刑法施行法第一條之一，判決如主文。
本案經檢察官楊書琴到庭執行職務
中    華    民    國  100    年    9    月    28    日
                  刑事第九庭    法  官  鍾邦久
以上正本證明與原本無異
如不服本判決應於收受本判後10日內向本院提出上訴書狀，並應
敘述具體理由。其未敘述上訴理由者，應於上訴期間屆滿後20日
日內向本院補提理由書狀（均須按他造當事人之人數附繕本）「
切勿逕送上級法院」。
中    華    民    國  100    年    9    月    28    日
                                書記官  鄭梅君
附錄犯罪法條：
中華民國刑法第320條
意圖為自己或第三人不法之所有，而竊取他人之動產者，為竊盜
罪，處5  年以下有期徒刑、拘役或 5 百元以下罰金。
意圖為自己或第三人不法之利益，而竊佔他人之不動產者，依前
項之規定處斷。
前二項之未遂犯罰之。
中華民國刑法第325條
意圖為自己或第三人不法之所有，而搶奪他人之動產者，處 6
月以上 5 年以下有期徒刑。
因而致人於死者，處無期徒刑或 7 年以上有期徒刑，致重傷者
，處 3 年以上 10 年以下有期徒刑。
第 1 項之未遂犯罰之。
附表:
┌──┬─────┬────┬───┬─────┬─────┬─────┐
│編號│犯罪時間  │犯罪地點│被害人│犯罪手段  │犯罪所得  │宣告刑    │
│    │          │        │      │          │(單位: 新 │          │
│    │          │        │      │          │台幣 )    │          │
├──┼─────┼────┼───┼─────┼─────┼─────┤
│ 1  │100年6月11│台南巿永│楊福來│以該車上鑰│車牌號碼  │有期徒刑肆│
│    │日下午5時 │康區西勢│      │匙徒手竊取│ALW-798 普│月        │
│    │45分      │里廣興街│      │          │通重型機車│          │
│    │          │40號前  │      │          │1 輛      │          │
├──┼─────┼────┼───┼─────┼─────┼─────┤
│    │100年6月12│台南巿新│邱瓊芳│騎乘車牌號│身分證、健│有期徒刑│
│ 2  │日上午10時│化區武安│      │碼 ALW-798│保卡、提款│月        │
│    │45分      │里大同街│      │重型機車，│卡、回數票│          │
│    │          │93號前  │      │趁被害人未│3 本、家樂│          │
│    │          │        │      │注意之際，│福禮卷 400│          │
│    │          │        │      │徒手竊取被│元、現金  │          │
│    │          │        │      │害人手提包│6,600 元  │          │
│    │          │        │      │內之皮夾  │(共計8,200│          │
│    │          │        │      │          │元)       │          │
├──┼─────┼────┼───┼─────┼─────┼─────┤
│ 3  │100年6月22│台南巿新│徐義發│以車牌號碼│車牌號碼  │有期徒刑肆│
│    │日下午1時 │化區東榮│      │ALW-798號 │MWB-132 普│月        │
│    │15分      │里和平街│      │之車鑰匙徒│通重型機車│          │
│    │          │31 巷 11│      │手竊取    │1 輛      │          │
│    │          │號前    │      │          │          │          │
├──┼─────┼────┼───┼─────┼─────┼─────┤
│ 4  │100年6月23│台南巿新│童月香│騎乘車牌號│現金1,000 │有期徒刑捌│
│    │日上午9時 │化區協興│      │碼MWB-132 │元        │月        │
│    │22分      │里大新路│      │號重型機車│          │          │
│    │          │71號前  │      │，乘被害人│          │          │
│    │          │        │      │不備之際，│          │          │
│    │          │        │      │搶奪放置於│          │          │
│    │          │        │      │腳踏車前菜│          │          │
│    │          │        │      │籃內之錢包│          │          │
├──┼─────┼────┼───┼─────┼─────┼─────┤
│ 5  │100年6月23│台南巿新│田許月│騎乘車牌號│身分證、健│有期徒刑捌│
│    │日上午10時│化區豐榮│女    │碼MWB-132 │保卡、現金│月        │
│    │40分      │里民治路│      │號重型機車│1,000 元及│          │
│    │          │85號前  │      │，乘被害人│手機 1支  │          │
│    │          │        │      │不備之際，│          │          │
│    │          │        │      │搶奪被害人│          │          │
│    │          │        │      │掛在右手臂│          │          │
│    │          │        │      │之手提皮包│          │          │
├──┼─────┼────┼───┼─────┼─────┼─────┤
│ 6  │100年6月24│台南巿新│林麗香│騎乘車牌號│身分證、健│有期徒刑壹│
│    │日上午9時 │化區武安│      │碼MWB-132 │保卡、駕照│年貳月    │
│    │30分      │里大同街│      │號重型機車│、行照、存│          │
│    │          │與正新南│      │，乘被害人│摺、印章、│          │
│    │          │路      │      │不備之際，│現金55,000│          │
│    │          │        │      │搶奪放置於│元及手機 2│          │
│    │          │        │      │腳踏車前菜│支        │          │
│    │          │        │      │籃內之皮包│          │          │
└──┴─────┴────┴───┴─────┴─────┴─────┘